【裁判字號】    99,家聲,170
【裁判日期】    990409
【裁判案由】    聲請避
【裁判全文】
臺灣桃園地方法院民事裁定             99年度家聲字第170號
聲  請  人  甲○○
上列聲請人與被告范姜冠宇、范姜冠旭間請求確認繼承權不存在
（98年度家訴字第121 號）事件，聲請法官迴避，本院裁定如下
：
    主  文
聲請駁回。
    理  由
一、本件聲請意旨略以：承審法官未能依民事訴訟法107 條、判
    例77年台聲字322 號、及87年台抗字第660 號之規定，來審
    核本案救助，而是依熊法官個人主觀預設立場，在有應調查
    證據而未予調查，未說明駁回救助之合法理由，即強迫聲請
    人繳交鉅額訴訟費用，熊法官明知本案非但為「非顯無勝訴
    之訴」還是「顯為勝訴之訴」，因熊法官長期不予理會聲請
    人請求傳喚本案被告冠宇、冠旭，假設冠宇、冠旭還是毫無
    回應，便可確認本案被告已放棄代位權利，可逕判原告勝訴
    。此一重大證據，熊法官長期不予理會。且應調查律師委任
    狀之真假，熊法官亦未調查，並讓律師使聲請人沒錢繳裁判
    費，有庇護對造之嫌。熊法官在96年訴字660 號，以相同手
    法用粗魯方式強迫聲請人簽名結案。熊法官經查前科累累，
    在92至93年的扣押事件中亦用犯法方式扣押，並非法拍賣原
    告房子，熊法官為聲請人諸多案件參與仲裁者，且都違法駁
    回，故符合民事訴訟法第32條第7 款規定。聲請人於94至99
    年間查閱卷宗與公文真偽確定熊法官與其他幾位法官共同扮
    演「集體打假球事件」，熊法官並在91至93年間，涉嫌製造
    非法缺繳卡債資料，並送達不合法，達到非法扣押與拍賣聲
    請人財產之結果，本次代位繼承訴訟，熊法官故技重施，預
    設立場，執法偏頗徇私。聲請人前聲請訴訟救助，裁定駁回
    理由為聲請人有分割協議，可領一筆遺產，故不合救助條件
    ，但經原告遞狀說明多次，聲請人無法依分割協議領取遺產
    ，因關係人翁明甘、翁田山多年來用盡各種非法犯法手段，
    配合不法法院作業人員的違法亂紀處理，使得遺產始終無法
    領取。因本案與關係人翁明甘無關，然本件文書送達皆由翁
    明甘收受，且冠宇、冠旭亦不可能委任律師打本案官司。就
    此，聲請人多次聲請熊法官調查此一重大證據，熊法官非但
    不查，且未作訴訟救助更新裁定，逕自發文要求聲請人先繳
    新台幣（下同）2 萬6 千元，故為當然違背法令之裁定，足
    認熊法官違法失職，立場偏頗。為此依民事訴訟法第33條第
    1 項規定聲請熊祥雲法官迴避云云。
二、按民事訴訟法第33條第1 項第2 款所謂法官有應自行迴避而
    不自行迴避以外之情形，足認其執行職務有偏頗之虞，係指
    法官對於訴訟標的有特別利害關係，或與當事人之一造有密
    切之交誼或嫌怨，或基於其他情形客觀上足疑其為不公平之
    審判者為其原因事實，若僅憑當事人之主觀臆測，或不滿意
    法官進行訴訟遲緩，或認法官指揮訴訟欠當，則不得謂其有
    偏頗之虞。最高法院著有69年台抗字第457 號判例可資參照
    。且此種迴避原因，依民事訴訟法第34條第2 項、第284 條
    之規定，應提出能即時調查之證據，自聲請之日起三日內釋
    明之。
三、經查，聲請人即原告於98年6 月22日起訴請求被告范姜冠宇
    、范姜冠旭等確認繼承權不存在，聲請人聲請法官迴避，並
    未提出任何證據足認承審法官於本件訴訟標的有特別利害關
    係，或與當事人之一造有密切之交誼或嫌怨，或基於其他情
    形客觀上足疑其為不公平之審判之情形。經本院調取本案98
    年度家訴字第121 號確認繼承權不存在事件卷宗核閱結果，
    並無聲請人所指承審法官執行職務偏頗之情事。聲請人僅憑
    主觀之臆測，遽認承審法官執行職務有偏頗之虞，顯無足採
    ；再者，聲請人聲請訴訟救助，經本院於98年8 月26日以98
    年度家救字第57號裁定駁回，該裁定法官並非熊法官，且聲
    請人如果有意見不同意該裁定，亦應依法於法定期間內對該
    裁定提起抗告，而非請求法官另行裁定。揆諸前揭說明，聲
    請人依民事訴訟法第33條第1 項第2 款規定，聲請法官迴避
    ，為無理由，不應准許。另聲請人主張本件確認繼承權不存
    在事件承審法官曾參與該訴訟事件之前審裁判或仲裁者，亦
    未見其舉證以實其說，是亦無該當第33條第1 項第1 款所定
    得聲請法官迴避之事由。從而，聲請人之聲請，不應准許，
    應予駁回。
四、爰依法裁定如主文。
中    華    民    國    99    年    4     月    9     日
                  家事法庭審判長法  官  張淑芬
                                法  官  陳添喜
                                法  官  張益銘
以上正本證明與原本無異。
如不服本裁定，應於裁定送達後10日內向本院提出抗告狀，並繳
納裁判費新臺幣1,000元。
中    華    民    國    99    年    4     月    9     日
                                書記官  許白梅

司法院資訊處製作；財團法人民間司法改革基金會備份。
